臺灣臺中地方法院刑事判決　　　　　 94年度中簡上字第553號
上　訴　人
即　被　告　丁○○
　　　　　　甲○○
共　　　同
選任辯護人　陳光龍律師
上　訴　人
即　被　告　乙○○
上列上訴人等因賭博案件，不服本院臺中簡易庭九十四年度中簡
字第一二○四號中華民國九十四年七月二十七日第一審簡易判決
（聲請案號：臺灣臺中地方法院檢察署九十四年度偵字第五三八
號），提起上訴，本院管轄第二審之合議庭判決如下：
    主    文
原判決撤銷。
丁○○、甲○○共同以賭博為常業，丁○○處有期徒刑陸月，如
易科罰金，以佰元折算壹日，甲○○處有期徒刑肆月，如易科
罰金，以佰元折算壹日。扣案之賭博性電動機具「７ＰＫ」肆
臺（含ＩＣ板肆片）、「超八」臺（含ＩＣ板片）、「滿貫
大亨」壹臺（含ＩＣ板壹片）、「跑馬二人座」貳臺（含ＩＣ板
貳片）、「水果盤」拾伍臺（含ＩＣ板拾伍片），及空香菸盒壹
個、現金新臺幣壹仟佰元、遊戲機規定表壹張、一百點寄分卡
拾張、五十點寄分卡拾張、十點寄分卡肆拾張、日報表壹張，均
沒收。
乙○○在公共場所賭博財物，處罰金陸仟元，如易服勞役，以
佰元折算壹日。扣案之賭博性電動機具「７ＰＫ」肆臺（含ＩＣ
板肆片）、「超八」臺（含ＩＣ板片）、「滿貫大亨」壹臺
（含ＩＣ板壹片）、「跑馬二人座」貳臺（含ＩＣ板貳片）、「
水果盤」拾伍臺（含ＩＣ板拾伍片），及空香菸盒壹個、現金新
臺幣壹仟佰元，均沒收。
    犯罪事實
一、丁○○係設於臺中市○區○○路一○三號「鑫谷電子遊藝場
    」負責人，自民國九十三年十一月下旬某日起至九十三年十
    二月二十三日止，與甲○○共同基於以賭博為常業之犯意聯
    絡，先由丁○○在上址之公眾得出入場所，設置賭博性電動
    機具「７ＰＫ」四臺、「超八」三臺、「滿貫大亨」一臺、
    「跑馬二人座」二臺、「水果盤」十五臺，並以每月薪資新
    臺幣（下同）二萬元之代價，雇用甲○○擔任現場負責人，
    專司服務賭客、開分、洗分及兌換現金之工作，而共同以上
    開賭博性電動機具在該公眾得出入之場所供不特定之人把玩
    而對賭財物，資以維生，並以為常業。渠等經營方式為：採
    會員制，新加入會員需通過身分證、健保卡審核始可成為會
    員以避免查緝，加入會員之賭客先以現金向甲○○按一比一
    、一比二、一比三十不等之開分比例開分，再以分數對賭博
    性電動機具押注，如押中則依各賭博性電動機具所定之賠率
    得分，如未押中，則分數由賭博性電動機具沒入，財物歸丁○○所有，賭客賭畢後可將所得之分數向甲○○兌換寄分卡
    或香煙，若欲兌換現金則向甲○○暗示後，至廁所向甲○○
    兌換現金。適於九十四年十二月二十三日晚間九時許，乙○○至「鑫谷電子遊藝場」之公眾得出入場所，由甲○○開分
    後，以賭博性電動機具「水果盤」賭博財物，於贏得分數後
    要求甲○○洗分並示意要將部分點數兌換現金，而在洗分後
    ，乙○○便隨甲○○一同走進櫃檯後方廁所兌換現金時，為
    喬裝賭客之員警丙○○及埋伏在外之員警戊○○當場在廁所
    即兌換籌碼處查獲，並扣得賭資現金一千三百元，及丁○○
    所有裝上開現金所用之空香菸盒一個，復於該遊藝場內扣得
    賭博性電動機具「７ＰＫ」四臺（含ＩＣ板四片）、「超八
    」三臺（含ＩＣ板三片）、「滿貫大亨」一臺（含ＩＣ板一
    片）、「跑馬二人座」二臺（含ＩＣ板二片）、「水果盤」
    十五臺（含ＩＣ板十五片），及遊戲機規定表一張、一百點
    寄分卡十張、五十點寄分卡十張、十點寄分卡四十張、日報
    表一張，另扣得丁○○所有之營利事業登記證一張、營利事
    業登記範圍標示圖一張。
二、案經臺中市警察局第二分局報請臺灣臺中地方法院檢察署檢
    察官偵查後聲請以簡易判決處刑。
    理    由
一、訊據被告丁○○固坦承為「鑫谷電子遊藝場」負責人，被告
    甲○○固坦承為「鑫谷電子遊藝場」員工，被告乙○○固坦
    承於上揭時、地為警在該遊藝場廁所內查獲等情不諱，惟被
    告丁○○三人均矢口否認前開犯行，被告丁○○辯稱：不可
    兌換現金，我們是以香煙包及計分卡與客人交換（分數），
    是雇被告乙○○來炒場云云；被告甲○○則辯稱：不知道可
    以換現金，伊只有洗分、開分，而被告乙○○是店內暗地裡
    雇請的員工，負責玩機台云云；被告乙○○辯稱：伊係受雇
    於店家之「櫻花小姐」，負責喬裝會員專門假賭博，用以招
    攬客人，伊非賭客云云。然查：
  (一)被告丁○○於原審時辯稱：伊雇被告乙○○來炒場，被告乙○○的上班時間是彈性的，不用簽到也不用打卡，上班時間
    是週一到週五，每天五小時，時薪一百元云云（參見原審卷
    第三二頁），惟此與一般雇主對員工之管考已有所不符，蓋
    若無打卡或記錄，被告丁○○又如何知悉被告乙○○是否有
    前來上班，又如何給付其薪資，尤其在雙方有爭議時又如何
    舉證證明？是被告丁○○前揭所辯，已非無疑；又被告丁○○於原審時辯稱：被告乙○○可以從下午四點到晚上十二點
    之間彈性上班云云（參原審卷第三三頁），然與被告乙○○
    所辯稱：他們沒有跟伊規定上班時間，他們跟伊說不用固定
    沒有關係，沒有規定幾點到幾點云云（參原審卷第三六頁）
    ，並不相符，若被告乙○○為被告丁○○僱用之員工，怎會
    陳述出不同之上班方式，足見被告乙○○非「鑫谷電子遊藝
    場」員工甚明。
  (二)被告丁○○於原審供稱：伊之前並不認識被告乙○○，而公
    司的員工只有早、中、晚班各一位即共三位，加上被告乙○○云云（參原審卷第三一頁），又於本院審理時供稱：伊每
    天都有去店裏，但是去的時間，沒有固定，大部分都是他們
    交接班的時候去等語（參見本院卷第七六頁），則該「鑫谷
    電子遊藝場」店內總共才三、四名員工，且被告又每日去店
    內視查，若被告乙○○為該遊藝場員工，身為負責人之被告
    丁○○豈有不認識被告乙○○之理，被告乙○○又豈會不知
    店內負責人是被告丁○○，是被告丁○○經原審法官質問為
    何不認識被告乙○○時，方辯稱：伊是登報應徵，而當時是
    伊委託朋友幫伊應徵，面試也是朋友面試云云，顯係臨訟編
    飾之詞，不足採信。
  (三)被告丁○○、甲○○於原審時辯稱（其二人未經隔離訊問）
    ：被告乙○○每次來就會固定給她三千元，如果當場沒有客
    人，錢就直接給她，如果當天有客人在場的話，就會用香菸
    盒或飲料盒給她，大部分都直接給她，如果她沒有玩完，剩
    下的錢要交還櫃檯云云（參見原審卷第三三頁），而被告乙○○卻辯稱：開分的錢小姐會給伊，她會直接當場給伊三千
    元，每次都給伊三千元現金，都直接交給伊，沒有用其他的
    方式給伊錢，都是直接拿三千元現金給伊云云（參見原審卷
    第三七頁），顯與被告丁○○、甲○○二人所供不符，且被
    告乙○○若是所謂之「櫻花小姐」，則大可由店家免費開分
    供其把玩即可達所謂「炒場」的目的，何須先由被告甲○○
    交付被告乙○○現金三千元，再由被告乙○○以此三千元交
    由被告甲○○開分來把玩電子遊戲機具，終了時仍要求被告
    乙○○至廁所交出剩餘現金，交回現金餘款又無紀錄，日後
    將如何作帳？是被告三人所辯，有違常情，益見被告乙○○
    非被告丁○○僱用負責炒場之「櫻花小姐」無訛。
  (四)被告甲○○、乙○○二人雖於本院審理時均辯稱：一千三百
    元是在被告甲○○身上查獲，是被告乙○○當天玩剩下要還
    被告甲○○云云，惟被告甲○○於原審時辯稱：查獲當天伊
    如何給被告乙○○三千元，伊忘記了，就是上述幾種方式，
    被告乙○○一直玩到八點多就出大牌，並告訴伊要洗分，伊
    到櫃檯那裏給被告乙○○寄分卡，被告乙○○拿到寄分卡有
    在店裡先晃一下，之後就到櫃檯將寄分卡還給伊，然後伊就
    要將被告乙○○剩下的錢收回來，伊當天拿了六、七張一百
    點的寄分卡給他，還有十點的約三、四張云云（參見原審卷
    第三四頁），而被告乙○○卻於原審時辯稱：查獲當天被告
    甲○○沒有拿寄分卡給伊，伊也沒有還被告乙○○寄分卡云
    云（參見原審卷第三八頁），被告甲○○、乙○○二人所辯
    嚴重不符，已非無疑，且證人丙○○即當日查獲員警於原審
    訊問時具結證稱：當時被告乙○○把玩水果盤，已經開大牌
    ，要求被告甲○○跟她洗分，被告甲○○到櫃臺拿香菸盒裏
    面裝錢到廁所，被告乙○○當時還在機臺那裏，等被告甲○○在櫃臺將錢裝入空香菸盒，她們二人一前一後到廁所，伊
    有從後面跟進去，在廁所裏面伊確實有看到被告甲○○把香
    菸盒交給被告乙○○，被告乙○○有將香煙盒打開將錢拿出
    來，伊就表明身分，並請同事進來，而後來錢在被告甲○○
    身上查扣，因為被告甲○○後來又把錢抓回去放入口袋，且
    之前伊自己也有洗分過二次，都是被告甲○○給伊錢沒有錯
    ，被告甲○○將錢以同樣方式給伊等語（參見原審卷第二六
    、二七、二八頁），核與本院審理時證稱：伊先前為查證進
    入把玩，洗完分後，她會要伊等一下，伊坐在檯子上等，她
    會拿著香菸盒放現金，將空菸盒放在小便池上，然後要伊去
    廁所拿，查獲當日被告乙○○洗完分後，在那裏等被告甲○○去櫃台，伊看被告甲○○拿香菸盒到廁所，然後被告乙○○跟著進去，伊才進去，伊看到被告乙○○把現金抽出來，
    香菸盒還給被告甲○○等語（參見本院卷第七○、七一頁）
    ，大致相符，且本案係由民眾向臺中市警察局以及臺中市警
    察局第二分局之勤務中心檢舉，再由員警即證人戊○○、丙○○二人於九十三年十二月十四日、十六日、二十日、二十
    一日、二十二日，分別至「鑫谷電子遊藝場」蒐證調查，並
    查知該店經營模式係由客人持現金向店員開分，客人再跟店
    內擺放電玩機具對賭，不玩時則由員工洗分兌換寄分卡後，
    再由賭客示意店方要兌換現金，並將所贏寄分卡交給店內員
    工，員工再依寄分卡之分數至櫃檯拿取兌換等額之現金放置
    於空的香菸盒內，再於廁所內交予賭客取得，後即由臺中市
    警察局第二分局向本院聲請搜索票，並將上情記載於搜索票
    聲請書中，此業經原審調取本院九十三年度聲搜字第三四七
    三號案卷查明屬實，可見查獲情形與證人丙○○先前蒐證調
    查情形正相符合，並非證人丙○○於查獲後始杜撰攀誣，是
    被告甲○○、乙○○二人前揭置辯，要非可採。況在所查扣
    之遊戲機規定表中，其中水果檯一欄中亦有記載「機台有煙
    包變分數功能，洗煙一包＝50元」，若無兌換現金情事，直
    接表明洗煙一包可換點數即可，何須如被告辯護人所稱係依
    比例兌換成現金數額再換算成點數云云，益見「鑫谷電子遊
    藝場」店內確有將分數輾轉兌換現金之賭博事實。
  (五)被告三人辯稱：被告甲○○與被告乙○○二人是被警察隔離
    訊問，然被告甲○○、乙○○二人卻在警詢中均陳述被告乙○○為店內員工，可以證明被告乙○○為店內僱用之員工云
    云，然證人丙○○於本院審理時證稱：查獲後並沒有馬上製
    作筆錄，先照相及勘驗現場，被告甲○○、乙○○二人在製
    作筆錄時沒有對外聯絡，但製作筆錄之前或之後，伊就不知
    道等語（參見本院卷第七一頁），足見被告甲○○、乙○○
    二人在製作筆錄前並非完全隔離，渠等二人在警詢雖為相同
    辯詞，並無法因此而直接推論其為真實，仍須參酌其他證據
    加以審酌之，而被告乙○○為店內員工乙節既有如前述不合
    常情之處，被告甲○○交付現金一千三百元予被告乙○○部
    分，復經證人丙○○證述明確，自不得以被告甲○○、乙○○二人持相同置辯，即據為被告三人有利之認定。又被告三
    人辯稱：證人丙○○先前查訪既有兌換現金行為，為何當時
    不當場查獲云云，惟證人丙○○於本院審理時證稱：伊是先
    去查證，因蒐證器材有問題，沒有錄到影像，請示檢察官後
    ，才會以聲請搜索票方式查緝，如果有錄到影像，就可以直
    接查獲了等語（參見本院卷第七○頁），足見當時不採當場
    查獲方式是因蒐證不備，且又無搜索票，為符合程序才在取
    得搜索票後加以查緝，並在此段聲請期間由證人丙○○進入
    該店把玩電子遊戲機具以持續監控，故時間上並未拖延，亦
    無不當之處。被告三人復辯稱：被告乙○○當天玩的水果檯
    是一比三十，所得分數為二十幾萬分，如果兌換成現金，是
    七千多元，所以不可能只交付一千三百元予被告乙○○云云
    ，然依扣案之遊戲機規定表中記載水果檯可以兌換香煙，且
    被告甲○○亦供稱有兌換寄分卡情事（參見原審卷第三四頁
    ），則被告乙○○顯可將分數兌換成現金、香煙或寄分卡，
    並非須將分數完全兌換成現金，是縱案發當日只查獲現金一
    千三百元，亦不得以此為被告三人有利之認定。另被告辯護
    人指稱證人丙○○於本院審理時對於兌現現金過程及數字都
    答稱不清楚，顯有避重就輕情形，且證人丙○○對於現場查
    獲情形，於廁所所見情形，也與事實不符，且前後不一云云
    ，然證人丙○○於案發約一年後至本院作證，對於案情細節
    記憶不清，自在情理之內，且本院採信證人丙○○證詞之理
    由，業已詳述如前，縱證人丙○○對於與案情無關之細節部
    分證述不一，並不影響證人丙○○證詞之真實性。被告辯護
    人又指稱：證人丙○○以偽造身分證去申請會員，查獲過程
    有瑕疵云云，惟證人丙○○雖持陳仕杰身分證申請會員，然
    此為突破非法電子遊戲場業者以會員制度過濾賭客身分逃避
    查緝之偵查手段，且本案係警方持本院核發搜索票合法查獲
    ，程序上亦無不妥之處，被告辯護人又未具體指陳查獲過程
    有何瑕疵，自不得以此空泛指述，即為被告三人有利之認定
    。至被告辯護人要求勘驗被告乙○○九十三年十二月二十三
    日警詢筆錄第一項背面倒數第四行起至第二頁第二行之警詢
    錄音帶，本院因而於九十四年十二月十五日審理時當庭勘驗
    該警詢錄音帶，雖警詢錄音帶內容與警詢筆錄此段內容稍有
    出入，然因原審及本院均未引用此部分警詢筆錄做為有罪之
    認定，是不影響本院對被告三人為有罪之判斷，併予敘明。
  (六)被告乙○○既非被告丁○○所僱用員工，卻於把玩電子遊戲
    機臺後，與被告甲○○在廁所內用空香菸盒交付現金，且證
    人丙○○亦證述曾在該店內由被告甲○○洗分兌換現金，復
    有賭博性電動機具「７ＰＫ」四臺（含ＩＣ板四片）、「超
    八」三臺（含ＩＣ板三片）、「滿貫大亨」一臺（含ＩＣ板
    一片）、「跑馬二人座」二臺（含ＩＣ板二片）、「水果盤
    」十五臺（含ＩＣ板十五片），及空香菸盒一個、賭資現金
    一千三百元、遊戲機規定表一張、一百點寄分卡十張、五十
    點寄分卡十張、十點寄分卡四十張、日報表一張等物扣案可
    資佐證，則「鑫谷電子遊藝場」店內顯有從事賭博情事，致
    為明確。被告丁○○係該店之負責人，此除經其自白外，復
    有營利事業登記證一紙在卷可稽，而被告甲○○既為被告丁○○所僱用，此為其二人所自承在卷，既此，雇員若未經雇
    主之授權或指示，焉有雇員願甘冒賭博之刑責風險而圖雇主
    利益之可能？益徵被告甲○○、丁○○二人有犯意聯絡及行
    為分擔，而被告乙○○則是與機臺對賭之賭客至明。綜上，
    本案事證明確，被告三人犯行洵堪認定，應依法論科。
二、查被告丁○○在臺中市○區○○路一○三號其所經營之「鑫
    谷電子遊藝場」內擺放賭博性電動機具二十五臺，復以二萬
    元代價僱用被告甲○○為現場負責人，專司服務賭客、開分
    、洗分及兌換現金之工作，並採會員制方式經營，以被告丁○○、甲○○在上址擺設賭博性電動機具之數量、經營方式
    等情觀之，其經營頗具規模，顯恃該賭博收入為主要生活之
    資之一部，乃以賭博為常業，並賴以維生無訛，故核被告丁○○、甲○○所為，係犯刑法第二百六十七條之常業賭博罪
    ；另核被告乙○○所為，係犯刑法第二百六十六條第一項前
    段賭博罪。被告丁○○、甲○○二人就常業賭博罪間，有犯
    意聯絡及行為分擔，為共同正犯。扣案賭博性電動機具「７
    ＰＫ」四臺（含ＩＣ板四片）、「超八」三臺（含ＩＣ板三
    片）、「滿貫大亨」一臺（含ＩＣ板一片）、「跑馬二人座
    」二臺（含ＩＣ板二片）、「水果盤」十五臺（含ＩＣ板十
    五片），係當場賭博之器具，應依刑法第二百六十六條第二
    項規定，均宣告沒收；另現金一千三百元及空香菸盒一個，
    均係在該店廁所即兌換籌碼處所查獲之財物，亦應刑法第二
    百六十六條第二項規定，宣告沒收；另扣案之遊戲機規定表
    一張、一百點寄分卡十張、五十點寄分卡十張、十點寄分卡
    四十張、日報表一張，為被告丁○○所有，供與被告甲○○
    共同犯罪所用之物，爰依刑法第三十八條第一項第二款規定
    ，宣告沒收之；至扣案之營利事業登記證一張、營利事業登
    記範圍標示圖一張，為被告丁○○經營電子遊戲場業所用之
    物，雖係被告丁○○所有，然非供犯賭博罪所用之物，依法
    不得沒收。原審對扣案之空香菸盒一個，漏未宣告沒收，且
    扣案之現金一千三百元係在該店廁所即兌換籌碼處所查獲之
    財物，應依刑法第二百六十六條第二項宣告沒收，原審認係
    被告乙○○犯罪所得之物，而以刑法第三十八條第一項第三
    款宣告沒收，均有未洽，自有判決適用法則不當之違背法令
    。被告三人提起上訴否認前揭犯行，雖無理由，惟原判決既
    有上開不當，自應由本院撤銷改判。復按刑事訴訟法第三百
    六十二條（即現行刑事訴訟法第三百七十條）所謂適用法條
    不當，凡對於第一審判決所引用之刑法法條有所變更者，皆
    包含之，並非專指刑法分則之法條而言（最高法院三十二年
    上字第九六九號判例意旨參照），是第二審法院認定扣案之
    現金一千三百元應依刑法第二百六十六條第二項宣告沒收，
    而第一審判決以刑法第三十八條第一項第三款予以宣告沒收
    ，原審判決適用法條即有不當，依照刑事訴訟法第三百七十
    條但書之規定，第二審自得諭知較重於第一審判決之刑，併
    予敘明。爰審酌被告丁○○、甲○○二人設置賭博性電動機
    具與不特定人賭博財物，助長賭客僥倖之心理，影響社會善
    良風氣，暨渠等所設置電子遊戲機數量為二十五台，規模非
    小，而被告丁○○係該遊藝場負責人，主導本件犯行，被告
    甲○○致雖係受僱領取薪資，然其所涉入賭博情節非輕，又
    被告乙○○在公共場賭博財物，亦影響社會善良風氣，並考
    量被告丁○○、乙○○前曾有賭博前科，素行不良，暨渠等
    犯罪動機、手段、所生危害，及犯後猶否認犯行，態度欠佳
    等一切情狀，認原審量刑尚屬過輕，各改量處如主文所示之
    刑，並分別諭知易科罰金及易服勞役之折算標準。
據上論斷，應依刑事訴訟法第四百五十五條之一第一項、第三項
、第三百六十九條第一項前段、第二百九十九條第一項前段，刑
法第二十八條、第二百六十六條第一項前段、第二項、第二百六
十七條、第四十一條第一項前段、第四十二條第二項、第三十八
條第一項第二款，罰金罰鍰提高標準條例第一條前段、第二條，
判決如主文。
中　　華　　民　　國　　94　　年　　12　　月　　29　　日
                  刑事第十三庭  審判長法  官  陳慧珊
                                      法　官  李秋娟
                                      法　官  黃裕仁
上正本證明與原本無異。
不得上訴。
                                　　　書記官  楊慶亮
中　　華　　民　　國　　94　　年　　12　　月　　29　　日
附錄論罪科刑法條
刑法第二百六十六條
在公共場所或公眾得出入之場所賭博財物者，處一千元以下罰金
。但以供人暫時娛樂之物為賭者，不在此限。
當場賭博之器具與在賭檯或兌換籌碼處之財物，不問屬於犯人與
否，沒收之。
刑法第二百六十七條
以賭博為常業者，處二年以下有期徒刑，得併科一千元以下罰金
。
